# 土地闲置费是否可计入开发成本？

提问人：海布里的天空 时间：2011-02-28 21:31:31
我查到的是在土地增值税清算时，土地闲置费是要从开发成本中剔除的。 那么在会计核算上，土地闲置费是否应计入开发成本呢？

回答人：chenyiwei
回复 tony868lamy 的帖子
理论上，如果开始取得时就有闲置若干年再开发的意图，并且做好了为此付出土地闲置费的准备，则土地闲置费构成开发成本的组成部分，也可以说符合会计准则对存货成本构成的规定。但是，考虑到“囤地”的违法性，存在较大的法律风险（尤其是，万一被作为典型，土地收回，将会有很大的损失），再加上该笔闲置费的本质是行政罚款，因此不建议将其资本化计入开发成本中，同时对于已经逾期或者在规定时间内开发进度未达标等情形，存在被收回风险的，应当对资产进行减值测试；同时不排除对闲置费进行预提的可能性。

提问人：tony868lamy 时间：2011-11-23 19:36:26
回复 chenyiwei 的帖子
土地闲置费应该不属于行政罚款性质的支出。根据国税发〔 2009 〕 31 号文可以在税前扣除。

回答人：chenyiwei
是的，谢谢指出。

提问人：hcl1986 时间：2013-12-05 07:46:12
陈版，《企业产品成品计算制度（试行）》第 26 条规定：”土地征用及拆迁补偿费，是指为取得土地开发使用权（或开发权）而发生的各项费用，包括土地买价或出让金、大市政配套费、契税、耕地占用税、土地使用费、土地闲置费、农作物补偿费、危房补偿费、土地变更用途和超面积补交的地价及相关税费、拆迁补偿费用、安置及动迁费用、回迁房建造费用等。“ 土地征用及拆迁补偿费中是包含土地闲置费的，是不是从该文件正式生效后（ 2014 年 1 月 1 日之后），土地闲置费不论管理层是否有意图闲置若干年再开发，均应当计入房地产的成本呢？

回答人：chenyiwei
不应这样理解。最多只能说是取得土地时，按协议约定承担前使用者的闲置费可以计入土地取得成本。本企业取得土地后发生的闲置费不能计入开发成本，应直接费用化处理。《制度》此处的规定是按照税法口径的。